---
title: "Отчет"
author: "Хаддад Некула"
date: "26 мая 2020 г."
output:
  word_document:
    toc: yes
  pdf_document:
    latex_engine: xelatex
  html_document:
    toc: yes
keep_tex: yes
keep_markdown: yes
header-includes:
- \XeTeXdefaultencoding utf8
- \usepackage{xltxtra}
- \usepackage{fontspec}
- \setmainfont{Times New Roman}
- \setsansfont{Arial}
- \setmonofont{Courier New}
- \newfontfamily{\cyrillicfont}{Times New Roman}
- \newfontfamily{\cyrillicfonttt}{Courier New}
- \newfontfamily{\cyrillicfontsf}{Arial}
- \usepackage[english,russian]{babel}
---


```YAML
---
output: 
    pdf_document:
        latex_engine: xelatex
keep_tex: true        
header-includes:
   - \XeTeXdefaultencoding cp1251
   - \usepackage{xltxtra}
   - \usepackage{fontspec}
   - \setmainfont{Times New Roman}
   - \setsansfont{Arial}
   - \setmonofont{Courier New}
   - \newfontfamily{\cyrillicfont}{Times New Roman}
   - \newfontfamily{\cyrillicfonttt}{Courier New} 
   - \newfontfamily{\cyrillicfontsf}{Arial} 
   - \usepackage[english,russian]{babel}
---
```

```{r setup, include=FALSE}
knitr::opts_chunk$set(echo = TRUE)
```

# Задача 8.3  

## Условие задачи

**8.3**  На рис. 8.16 и в таблице под ним представлены результаты четырех экспериментов. Вычислите для каждого эксперимента коэффициенты линейной регрессии и коэффициент корреляции. В чем сходство и различие результатов экспериментов? Проверьте, выполняются ли условия применимости регрессионного анализа. 
## Решение

```{r, echo = FALSE}
rm(list = ls())
library("foreign")
library("dplyr")
library("ggplot2")
library("labeling")
library("digest")
```
Загрузка файла с данными
```{r}
my_data <- read.csv("C:/Users/79199/Desktop/New folder/haddad.csv")
data1 <- select(my_data, x1, y1)
data2 <- select(my_data, x2, y2)
data3 <- select(my_data, x3, y3)
data4 <- select(my_data, x4, y4)
x1    <- data1$x1
y1    <- data1$y1
x2    <- data2$x2
y2    <- data2$y2
x3    <- data3$x3
y3    <- data3$y3
x4    <- data4$x4
y4    <- data4$y4
```
вычислить для первого эксперимента коэффициенты линейной регрессии и коэффициент корреляции
```{r}
g1 <- ggplot(data1, aes(y = y1, x = x1)) + geom_point()
g1

mdl1 <- lm(data = data1, y1 ~ x1)
mdl1
summary(mdl1)
g1 + stat_smooth(method = "lm")
cor(x1, y1, method = c("pearson"))
cor.test(x1, y1, method=c("pearson"))
```
вычислить для второго эксперимента коэффициенты линейной регрессии и коэффициент корреляции
```{r}
g2 <- ggplot(data2, aes(y = y2, x = x2)) + geom_point()
g2

mdl2 <- lm(data = data2, y2 ~ x2)
mdl2
summary(mdl2)
g2 + stat_smooth(method = "lm")
cor(x2, y2, method = c("pearson"))
cor.test(x2, y2, method=c("pearson"))
```
вычислить для третьего эксперимента коэффициенты линейной регрессии и коэффициент корреляции
```{r}
g3 <- ggplot(data3, aes(y = y3, x = x3)) + geom_point()
g3

mdl3 <- lm(data = data3, y3 ~ x3)
mdl3
summary(mdl3)
g3 + stat_smooth(method = "lm")
cor(x3, y3, method = c("pearson"))
cor.test(x3, y3, method=c("pearson"))
```
вычислить для четвёртого эксперимента коэффициенты линейной регрессии и коэффициент корреляции
```{r}
g4 <- ggplot(data4, aes(y = y4, x = x4)) + geom_point()
g4

mdl4 <- lm(data = data4, y4 ~ x4)
mdl4
summary(mdl4)
g4 + stat_smooth(method = "lm")
cor(x4, y4, method = c("pearson"))
cor.test(x4, y4, method=c("pearson"))
```
выводы: коэффициенты корреляции почти одинаковые для всех экспериментов
